【裁判字號】    98,交聲,1115
【裁判日期】    981014
【裁判案由】    交管條例聲異
【裁判全文】
臺灣板橋地方法院交通法庭裁定        98年度交聲字第1114號
                                    98年度交聲字第1115號
原處分機關  交通部公路總局臺北區監理所
異  議  人  甲○○
上列異議人因不服原處分機關於民國98年4 月29日所為北監營裁
字裁40-AEX767544、40-AEX769427號違反道路交通管理事件裁決
書所為處分，經聲明異議，本院裁定如下：
    主  文
異議駁回。
    理  由
一、本件聲明異議意旨詳如附件聲明異議狀所載。
二、按汽車駕駛人在交岔路口十公尺內臨時停車者，處新臺幣三
    百元以上六百元以下罰鍰，道路交通管理處罰條例第55條第
    2 款定有明文。次按交岔路口十公尺內不得臨時停車，道路
    交通安全規則第111 條第1 項第2 款規定甚明。
三、經查：異議人甲○○分別於民國（下同）98年3 月20日12時
    50分許、98年4 月14日11時25分許，駕駛T7-593號營業一般
    小客車，於臺北市○○路2-1 號台大急診室車道旁，有在交
    岔路口十公尺臨時停車乙情，此為異議人所不否認，核與臺
    北市政府警察局中正第一分局98年5 月19日北市警中正一分
    交字第09830866500 號函所述異議人上開違規之情節相符，
    復有「舉發違反道路交通管理事件通知單」二紙，在卷可稽
    ，足堪認定。雖異議人辯稱該路口僅為台大急診部車輛出入
    之路口，非一般道路之交岔路口云云，惟異議人分別於上開
    時地駕駛上開自小客車違規臨時停車乙節，業據上開台北市
    政府警察局中正第一分局函中載明「二、甲○○君陳述車子
    暫停於台大醫院急診部入口旁位置並非一般道路或巷口之交
    岔路口，請准予免罰...1節，查依道路交通管理處罰條例第
    3 條第1 款規定：『道路：指公路、街道、巷衖、廣場、騎
    樓、走廊或其他供公眾通行之地方。』，本案台大醫院急診
    室前通行道，非專供院方車輛、行人進出使用，而開放供公
    眾通行，適用道路交通管理處罰條例之道路範圍。查據本分
    局執勤員警證稱：渠發現李君分別於98年3 月20日12時50分
    及98年4 月14日11時25分駕駛T7-593號計程車，在臺北市○
    ○路2 之2 號前與台大醫院急診部車道入口前，交岔路口10
    公尺違規臨時停車，嚴重影響車流行進與安全，遂向前攔停
    並請駕駛人李君出示證件，並依道路交通管理處罰條例第55
    條第2 款在交岔路口10公尺違規臨時停車製單舉發（單號：
    AEX 767544、AEX769427 ）」等語明確，又依道路交通安全
    規則第111 條第1 項第2 款關於交岔路口十公尺內不得臨時
    停車之規定，其規範意旨係因道路交岔路口係人車往來匯集
    之處，若於該處臨時停車，將妨礙用路人通行之順暢，致影
    響交通秩序；所謂「交岔路口」凡係供人車通行之道路相交
    處均屬之。而依卷附舉發單位檢送該路口現場照片4 張所示
    ，異議人為警取締之臨時停車地點位於台大醫院急診部入口
    車道旁，該處劃設有禁止臨時停車之紅色實線，揆諸前揭說
    明，異議人車輛臨停之位置既緊鄰人車通行之道路交匯處，
    自屬交岔路口十公尺內無疑，異議人前揭辯解，顯屬卸責諉
    過之詞，並不足取，異議人上開違規事實，洵堪認定。綜上
    所述，本件原處分機關以異議人上開違規行為明確，依道路
    交通管理處罰條例第55條第2 款之規定，分別裁處異議人新
    台幣（下同）600 元、600 元之罰鍰，應無任何違法或不當
    之處。茲本件異議人不服原處分機關所為上開裁決書之處分
    ，聲明異議，而空言指摘云云，揆諸上述，為無理由，應予
    駁回。
據上論斷，應依道路交通案件處理辦法第19條，裁定如主文。
中    華    民    國     98    年    10    月    14   日
                     交通法庭  法  官  林 晏 鵬
上列正本證明與原本無異。
如不服本裁定，應於裁定送達後五日內敘明抗告理由，向本院提
出抗告狀。
                               書記官  陳 映 孜
中    華    民    國    98    年    10    月    15    日


司法院資訊處製作；財團法人民間司法改革基金會備份。
